臺灣高等法院刑事判決　　　　　　　　　　　　　九十三年度上易字第一三０二號
　　上　訴　人　臺灣桃園地方法院檢察署檢察官
　　被　　　告　乙○○
右上訴人因被告恐嚇案件，不服臺灣桃園地方法院九十二年度交易字第五六七號，中
華民國九十三年二月二十六日第一審判決（起訴案號：臺灣桃園地方法院檢察署九十
二年度偵字第三０四五號），提起上訴，本院判決如左：
    主  文
上訴駁回。
    理  由
一、公訴意旨略以：被告乙○○於九十二年二月三日下午二時十分許，在桃園縣平鎮
    市○○○街四十一號友人處，酒後駕駛車牌號碼Ｈ四—八四三Ｏ號自用小客車自
    該處離開時，疏未注意對向由甲○　駕駛之車牌號碼ＣＺ—一一二九號自用小客
    車由新富四街往新富街方向駛近，發生擦撞，雙方下車後發生口角，被告乃出手
    毆打甲○　，並與隨後到場之甲○　發生扭打（被告酒後駕車、傷害部分均經原
    審判刑確定）。被告與被害人甲○　扭打被拉開後，被告竟基於恐嚇之犯意，向
    被害人甲○　恫稱，要在場友人范國新記住被害人甲○　長相，將來給他好看等
    言語，恐嚇被害甲○　等人，致其心生畏懼，恐其生命、身體之安全將受有危害
    ，因認被告涉有刑法第三百零五條之恐嚇危害安全罪嫌云云。
二、按犯罪事實應依證據認定之，無證據不得認定其犯罪事實，又不能證明被告犯罪
    者，應諭知無罪之判決，刑事訴訟法第一百五十四條第二項、第三百零一條第一
    項分別定有明文。所謂認定犯罪事實之證據，係指足以認定被告確有犯罪行為之
    積極證據而言，又事實之認定，應憑證據，如未能發現相當證據，或證據不足以
    證明，自不能以推測或擬制之方法，為裁判基礎，最高法院二十九年上字第三一
    ○五號判例、四十年臺上字第八六號判例，明揭此旨。另按認定犯罪事實，所憑
    之證據，雖不以直接證據為限，間接證據亦包括在內，然無論直接或間接證據，
    其為訴訟上之證明，須於通常一般之人均不致於有所懷疑，而得確信其為真實之
    程度者，始得據之為有罪之認定，倘其證明尚未達到此一程度，而有合理性懷疑
    之存在時，即無從為有罪之認定，此亦有最高法院七十六年臺上字第四九八六號
    判例可資參照。又告訴人之告訴，係以使被告受刑事訴追為目的，是其陳述是否
    與事實相符，仍應調查其他證據以資審認，最高法院五十二年臺上字第一三○○
    號判例意旨，可資參照。
三、本件公訴意旨認被告乙○○涉有刑法第三百零五條之恐嚇安全罪嫌，無非係以被
    害人甲○  之指訴、證人甲○  、李慶輝之證詞為其主要論據。訊據被告堅詞否
    認前揭犯行，辯稱：我沒有向范國新表示要他記住甲○　長相，將來給他好看這
    些話，當時是年初三，我只有一人，他們有五、六人，我也有被打，我有喝酒，
    但沒有恐嚇他們等語。
四、經查：被害人甲○　、證人即其舅李慶輝於原審審理時均稱被告恐嚇時，警員在
    旁邊等語，然查本件現場處理警員為王照明、黃慶華、吳銘展，渠等於偵查中均
    證述未聽到被告有講恐嚇的話等語（見偵查卷第五六頁、六七頁背面、六八頁）
    ，且證人范國新於偵查及原審審理時均證述伊拉開被告後，沒有聽到被告出言恐
    嚇等語（見偵查卷第五六頁背面），按證人王照明、黃慶華、吳銘展為執行公務
    之警員，證人范國新雖為被告之朋友，然其到場是為了勸架，且未參與互毆，而
    非本件之利害關係人，渠等應均無偏袒被告之理由，從而，證人王照明、黃慶華
    、吳銘展、范國新之證詞，足以採信。本件被害人甲○　固一再指稱被告乙○○
    確有於前揭時、地有恐嚇之言語，然觀之被害人甲○　、證人即其姊甲○　、證
    人即其姨丈鄭祥禧、證人李慶輝等人於警訊、偵查或原審相關證詞，關於被告如
    何恐嚇、恐嚇之內容言詞等，渠等之指述、證詞甚多不一致之處，甚至證人甲○
    　、李慶輝證詞亦明顯前後不一。按被害人甲○　、證人甲○　、李慶輝、鄭祥
    禧均在場見聞，何以就被告恐嚇內容有甚多不符之處，是被害人甲○　指訴、證
    人甲○　、李慶輝、鄭祥禧證詞已有不一致之瑕疵，尚難遽採。況案發時係因行
    車發生擦撞，雙方下車後發生口角，進而有傷害、扭打等情，口角爭吵中縱有相
    罵等言語，尚難認被告主觀上確有恐嚇之犯意。
五、綜上，被害人甲○　、證人甲○　、李慶輝、鄭祥禧就被告恐嚇內容有既有瑕疵
    而難遽採，況在場證人王照明、黃慶華、吳銘展、范國新均證述未聽到被告有恐
    嚇言詞等語，已如前述，是綜觀全案被訴恐嚇情節，公訴人所提之證據並無法使
    法院產生確信被告有恐嚇犯行之心證，又查無其他積極證據足資證明被告確實有
    為公訴人所指之犯行，原審以不能證明被告犯罪為由，諭知被告無罪之判決，並
    無不當。檢察官上訴意旨仍執陳詞指摘原審判斷不當，為無理由，應予駁回。
六、適用的法律：
    刑事訴訟法第三百六十八條。
本案經檢察官朱兆民到庭執行職務。
中　　　華　　　民　　　國　　九十三　　年　　　十　　　月　　 十四 　　日
                              臺灣高等法院刑事第八庭
                                  審判長法  官  陳　祐　治
                                        法  官　王　炳　梁
                                        法  官　陳　晴　教
右正本證明與原本無異。
不得上訴。
                                        書記官　郭　台　發
中　　　華　　　民　　　國　　九十三　　年　　　十　　　月　　　十五　　日
